【裁判字號】    97,交聲,1596
【裁判日期】    970731
【裁判案由】    交管條例聲異
【裁判全文】
臺灣板橋地方法院刑事裁定            97年度交聲字第1596號
原處分機關  交通部公路總局台北區監理所板橋監理站
異  議  人
即受處分人  乙○○
上列受處分人因違反道路交通管理處罰條例案件，對於交通部公
路總局台北區監理所板橋監理站中華民國九十七年六月三日以板
監裁字裁41-BO0000000號違反道路交通管理事件裁決書所為之裁
決處分不服，聲明異議，本院裁定如下：
    主      文
原處分撤銷。
乙○○不罰。
    理      由
一、原處分意旨略以：異議人乙○○於民國九十四年十二月九日
    上午十一時十九分許，騎駕已註銷牌照之車號ＪＪＭ─７１
    ３號普通重型機車，途經高雄市○○○○○路段時，因有「
    闖紅燈」、「使用註銷牌照」之違規，經警逕行舉發，填具
    高雄市政府警察局九十四年十二月三十一日高市警交字第BO
    0000000 號舉發違反道路交通管理事件通知單，原處分機關
    於九十七年六月三日依道路交通管理處罰條例第五十三條第
    一項、第十二條第一項第四款、第十二條第二項等規定，裁
    處罰鍰新台幣一萬五千三百元，異議人於同年六月十二日聲
    明異議等情。
二、異議意旨則以：異議人已於九十三年十二月三日，將前開機
    車出售予台北縣新莊市○○路六一巷五之五號「協信機車行
    」之甲○○，惟甲○○拒不辦理過戶，異議人即於九十四年
    十月三日向板橋監理站辦理註銷牌照，伊並未使用註銷牌照
    、亦未闖紅燈，原處分應予撤銷等語。
三、法院之判斷：
（一）按汽車使用吊銷、註銷之牌照行駛者，處汽車所有人新台
      幣三千六百元以上一萬零八百元以下罰鍰，並禁止其行駛
      ：又汽車駕駛人，行經有燈光號誌管制之交岔路口闖紅燈
      者，處新台幣一千八百元以上五千四百元以下罰鍰，道路
      交通管理處罰條例第十二條第一項第四款、第五十三條第
      一項固有明文。
（二）查異議人主張前開事實，業據提出汽機車各項異動登記書
      、登報公告、機車買賣訂購書、甲○○名片等件為證，核
      與台北區監理所板橋監理站車籍查詢資料上記載「車號Ｊ
      ＪＭ─７１３號重型機車、車主乙○○、牌照狀態：拒不
      過戶註銷、變動日：九十四年十月三日」等情相符，是異
      議人主張該機車已出售予甲○○等情，應堪信為真實。
（三）再審酌異議人自八十八年一月十九日即遷入台北縣板橋市
      ○○街現住處，有戶籍查詢資料附卷可稽，是異議人與本
      件舉發違規地點高雄市並無地緣關係；而案外人甲○○經
      營中古機車買賣，與其他中古車行同業間，彼此調車、互
      通有無，應較符合一般生活經驗法則，堪信異議人應無使
      用註銷之牌照行駛、闖紅燈之違規。
（四）綜上所述，系爭ＪＪＭ─７１３號重型機車固於前開時、
      地，有使用註銷之牌照行駛、闖紅燈之違規，惟異議人既
      已於違規日二月前即因買受人甲○○拒不過戶辦理註銷，
      異議人主張伊非實際違規人等語，尚非無據。原處分機關
      據以裁罰，尚有未洽。異議人聲明異議為有理由，應將原
      處分撤銷，另諭知異議人不罰。
四、據上論斷，應依道路交通管理處罰條例第八十七條第二項、
    道路交通案件處理辦法第二十條，裁定如主文。
中    華    民    國    97    年    7     月    31    日
                  刑事第六庭  法  官  林鈺琅
上正本證明與原本無異。
如不服本裁定應於送達後五日內向本院提出抗告狀。
                              書記官  林蔚然
中    華    民    國    97    年    7     月    31    日


司法院資訊處製作；財團法人民間司法改革基金會備份。
